【裁判字號】    99,交訴,78
【裁判日期】    990712
【裁判案由】    公共危險等
【裁判全文】
臺灣板橋地方法院刑事判決              99年度交訴字第78號
公  訴  人  臺灣板橋地方法院檢察署檢察官
被      告  甲○○
上列被告因公共危險等案件，經檢察官提起公訴（99年度偵字第
4475、6484、8846 號），本院依簡式審判程序，判決如下：
    主  文
甲○○犯過失致人於死罪，處有期徒刑壹年貳月；又犯肇事致人
死亡及傷害逃逸罪，處有期徒刑壹年。應執行有期徒刑貳年。
    事實及理由
一、本件被告甲○○所犯係死刑、無期徒刑、最輕本刑為3 年以
    上有期徒刑以外之罪，其於本院審理程序中就被訴事實為有
    罪之陳述，經告知簡式審判程序之旨，並聽取公訴人及被告
    之意見後，本院裁定進行簡式審判程序。
二、本件犯罪事實及證據，除證據部分補充「被告甲○○於本院
    審理時之自白」外，餘均引用檢察官起訴書之記載（如附件
    ）。
三、核被告甲○○所為，係犯刑法第276 條第1 項之過失致人於
    死罪、第284 條第1 項之過失傷害罪及第185 條之4 肇事致
    人死亡及傷害逃逸罪。被告以一過失行為，致被害人黃建榮
    死亡及被害人丁○○、庚○○受傷，係以一行為觸犯數罪名
    ，應依刑法第55條規定，從一過失致死罪處斷。被告所犯上
    開過失致死及肇事逃逸2 罪間，犯意各別，行為互殊，應予
    分論併罰。又被告前因酒醉駕車之公共危險案件，經台灣桃
    園地方以93年桃交簡字第326 號判處罰金12,000元確定，並
    遭吊銷普通小客車駕駛執照，復因酒醉駕車之公共危險案件
    ，經本院以96年度交簡字第777 號判處拘役55日確定，其明
    知駕駛執照業經吊銷者，不得駕駛一節，為被告所自承（本
    院卷第51頁），復有公路監理電子閘門查詢結果1 紙在卷可
    稽（99偵4475卷第39頁），被告普通小客車駕駛執照經註銷
    後，即屬無駕駛執照之人，並不得駕車，其竟駕駛普通小客
    車肇事致被害人庚○○死亡及丁○○、庚○○受傷，應依道
    路交通管理處罰條例第86條第1 項之規定加重其刑。
四、本件審酌被告駕駛執照經註銷，已屬無駕駛執照之人，仍駕
    駛普通小客車肇事致上開被害人死亡或受傷，嗣為掩飾犯行
    ，即逕行開車離開現場，逃避應負之刑責，惡性實屬重大；
    且因其疏失致被害人黃建榮死亡，造成被害人黃建榮之家屬
    永遠無法抹滅之傷害，所受之痛苦至深且鉅；另考量本件肇
    事情狀、所生危害及被告犯罪後尚未賠償被害人或其家屬所
    受損害，及被告於犯後坦承本件犯行等一切情狀，爰量處如
    主文所示之刑，並定其應執行之刑。
五、據上論斷，應依刑事訴訟法第273 條之1 第1 項、第299 條
    第1 項前段，刑法第276 條第第1 項、第284 條第1 項前段
    、第185 條之4 、第51條第5 款，刑法施行法第1 條之1 ，
    道路交通管理處罰條例第86條第1 項，判決如主文。
本案經檢察官黃嘉妮到庭執行職務。
中    華    民    國    99    年    7     月    12    日
                  交通法庭  法  官  蘇揚旭
上列正本證明與原本無異。
如不服本判決，應於判決送達後10日內敘明上訴理由，向本院提
出上訴狀 (應附繕本) ，上訴於臺灣高等法院。其未敘述上訴理
由者，應於上訴期間屆滿後20日內向本院補提理由書「切勿逕送
上級法院」。
                            書記官  李郁禎
中    華    民    國    99    年    7     月    13    日
附件：
臺灣板橋地方法院檢察署檢察官起訴書
                                      99年度偵字第4475號
                                                第6484號
                                                第8846號
   被     告  甲○○  男  32歲（民國○○年○月○日生）
                      住桃園縣桃園市鎮○街84之2號
                      居桃園縣桃園市○○街128號3樓
                     國民身分證統一編號：Ｚ000000000號

上列被告因過失致死等案件，已經偵查終結，認應該提起公訴，
茲將犯罪事實及證據並所犯法條分敘如下：
            犯罪事實
一、甲○○前因酒醉駕車之公共危險案件，經台灣桃園地方以93
    年桃交簡字第326 號判處罰金12000 元確定，並遭吊銷普通
    小客車駕駛執照，甲○○復再因酒醉駕車之公共危險案件，
    經台灣板橋地方法院以96年度交簡字第777 號判處拘役55日
    確定。甲○○明知駕駛執照業經吊銷者，不得駕駛，竟仍於
    民國99年1 月27日18時30分許，無駕駛執照，仍駕駛其所有
    之車號JF-6943 號自用小客車行駛道路，並於行經台北縣樹
    林市○○路時，明知該處行車速度限制為每小時50公里，而
    依當時情形，亦無不能注意之情事，竟仍疏於注意，以時速
    高達每小時70 公 里之速度，超速行駛，因欲躲避車號不詳
    之其他違規車輛，導致車輛失控打滑而向右偏行，撞及斯時
    駕駛車號HZ3-991 號重型機車，正在樹林市○○路、俊英街
    219 巷路口停等綠燈之黃建榮，及分別駕駛車號FWV-436 號
    及車號LH7-027 號之重型機車，亦在同一路口停等綠燈之丁○○、庚○○，亦撞及由乙○○所駕駛，其後搭載丙○○，
    亦在同一路口停等綠燈之車號GCF-889 號重型機車，導致黃
    建榮送醫急救後仍因蜘蛛網膜及硬腦膜下腔出血導致瀰漫性
    腦損傷及神經衰竭而死亡（死亡時間：同日22時17分許），
    丁○○則受有右小腿2 度燙傷、右手背挫擦傷等傷害，至庚○○則受有胸部挫傷、左大腿挫傷合併撕裂傷（11乘3 乘3
    公分）、左手第4 指挫擦傷等傷害，另乙○○則受有腦震盪
    併有暫時意識喪失、頭部挫傷、胸部挫傷、下唇、右前臂及
    膝多處擦傷等傷害（致乙○○傷害部分，未據乙○○提出告
    訴），而丙○○則受有左手挫擦傷、右膝及足背挫擦傷等傷
    害（致丙○○傷害部分，雖據丙○○於警詢時提出告訴，然
    丙○○嗣後於本署偵查中業撤回告訴，詳後述）。甲○○於
    發生上開車禍後，明知撞擊力道強大，遭撞及之機車騎士或
    乘客人應已受傷甚或死亡，竟認此不違背其本意，而未下車
    察看，逕自駕駛其所駕駛之自用小客車，逃離現場。嗣經路
    人報警，經警查明肇事車輛車號後，循線查明係甲○○所駕
    駛，始悉上情。
二、案經戊○○（係黃建榮之配偶）、丁○○、丙○○訴由台北
    縣政府警察局樹林分局移送及戊○○、庚○○訴請本署偵辦
    。
        證據並所犯法條
一、證據名稱及待證事實：
 1、被告甲○○於警詢及本署偵查中之自白。
    待證事實：被告上開犯罪事實。
 2、證人丁○○、丙○○於警詢及本署偵查中之證述。
    待證事實：被告上開犯罪事實（不包括被害人黃建榮死亡結
    果及除自己外之其他被害人之傷害結果）。
 3、證人庚○○、乙○○於本署偵查中之證述。
    待證事實：被告上開犯罪事實（不包括被害人黃建榮死亡結
    果及除自己外之其他被害人之傷害結果）。
 4、道路交通事故現場圖。
    待證事實：被告駕駛上開自用小客車，於前開時間、地點，
    撞及上述停等綠燈之4台機車之事實。該處行車速度限制為
    每小時50公里之事實。
 5、亞東紀念醫院診斷證明書1紙（診字第0990001199號）、本
    署勘驗筆錄、檢驗報告書、相驗屍體證明書各1份、相驗照
    片13張。
    待證事實：被害人黃建榮因遭被告駕駛之上開自用小客車撞
    及而死亡之事實。
 6、仁愛醫院診斷證明書1紙（乙診字第B041452號）。
    待證事實：告訴人庚○○因前開車禍而受有胸部挫傷、左大
    腿挫傷合併撕裂傷（11乘3乘3公分）、左手第4指挫擦傷等
    傷害之事實。
 7、志明診所診斷證明書1紙。
    待證事實：告訴人丁○○因前開車禍而受有右小腿2度燙傷
    、右手背挫擦傷等傷害之事實。
 8、仁愛醫院診斷證明書1紙（乙診字第B041453號）。
    待證事實：被害人乙○○因前開車禍而受有腦震盪併有暫時
    意識喪失、頭部挫傷、胸部挫傷、下唇、右前臂及膝多處擦
    傷等傷害之事實。
 9、仁愛醫院診斷證明書1紙（乙診字第B041450號）。
    待證事實：被害人丙○○因前開車禍而受有左手挫擦傷、右
    膝及足背挫擦傷等傷害之事實。
 10、公路監理電子閘門查詢結果1紙。
     待證事實：被告業因酒醉駕車，而遭吊銷普通小客車駕駛
     執照之事實。
 11、車籍查詢資料單1紙。
     待證事實：車號JF-6943號自用小客車係被告所有之事實。
 12、台北縣政府警察局舉發違反道路交通管理事件通知單2紙（
     北縣警交大字第C00000000、C00000000號）
     待證事實：被告駕駛執照業遭吊銷卻仍駕駛車輛，嗣後肇
     事致人死亡竟仍逃逸之犯罪事實。
 13、現場照片、肇事自用小客車照片、機車照片數張。
     待證事實：被告駕駛上開自用小客車於前開時間、地點，
     撞及其他機車數台之事實。
 14、監視錄影器翻拍照片數紙（附於99年度偵字第6484號卷）
     。
     待證事實：被告駕駛上開自用小客車因欲閃避違規車輛導
     致發生本件車禍，車禍發生後，駕駛逃逸現場之犯罪事實
     。
二、核被告所為，係犯刑法第276 條第1 項之過失致人於死罪嫌
    ，同法第284 條第1 項之過失傷害罪嫌，同法第185 條之4
    之肇事逃逸罪嫌。被告所犯過失致人於死罪嫌及過失傷害罪
    嫌，係一行為觸犯數罪名，為想像競合犯，請依刑法第55條
    之規定，從一重之過失致人於死罪嫌處斷。被告所犯過失致
    人於死罪嫌，與肇事逃逸罪嫌間，犯意各別，罪名有異，請
    分論併罰之。被告無駕駛執照駕車，致被害人黃建榮死亡，
    請依道路交通管理處罰條例第86條第1 項規定，就其所犯過
    失致人於死罪嫌部分，加重其刑至2 分之1 。至移送意旨及
    告訴意旨認被告就被害人丙○○因前開車禍而受有左手挫擦
    傷、右膝及足背挫擦傷等傷害之部分，亦涉有過失傷害罪嫌
    ，另被告因前開車禍，導致被害人黃建榮所駕駛之車號HZ3-
    991 號重型機車（係告訴人戊○○所有）受損，亦涉有毀損
    罪嫌云云。惟查被告此部分所涉，係刑法第284 條第1 項之
    過失傷害罪嫌，及同法第254 條之普通毀損罪嫌，分別依同
    法第287 條、第357 條規定，均係告訴乃論之罪，然告訴人
    丙○○、戊○○業已就此部分分別撤回告訴，因欠缺訴追條
    件，本應依刑事訴訟法第252 條第5 款規定，為不起訴處分
    ，惟此部分若具備訴追條件，因與前開起訴部分係屬一罪關
    係，為前開起訴效力所及，爰不另為不起訴處分之諭知，併
    此敘明。
三、依刑事訴訟法第251條第1項提起公訴。
  此  致
臺灣板橋地方法院
中    華    民    國    99    年    3     月    22    日
                              檢  察  官  己○○
本件正本證明與原本無異
中    華    民    國    99    年    3     月    25    日
                              書  記  官
附錄本案參考法條全文
中華民國刑法第276條
（過失致死罪）
因過失致人於死者，處2 年以下有期徒刑、拘役或2 千元以下罰
金。
從事業務之人，因業務上之過失犯前項之罪者，處5 年以下有期
徒刑或拘役，得併科3 千元以下罰金。
中華民國刑法第284條
（過失傷害罪）
因過失傷害人者，處6 月以下有期徒刑、拘役或5 百元以下罰金
，致重傷者，處1 年以下有期徒刑、拘役或5 百元以下罰金。
從事業務之人，因業務上之過失傷害人者，處1 年以下有期徒刑
、拘役或1 千元以下罰金，致重傷者，處3 年以下有期徒刑、拘
役或2 千元以下罰金。
中華民國刑法第185條之4
（肇事遺棄罪）
駕駛動力交通工具肇事，致人死傷而逃逸者，處6 月以上5 年以
下有期徒刑。

司法院資訊處製作；財團法人民間司法改革基金會備份。
